臺灣高雄地方法院刑事判決　　　　　　　　　　　　九十一年度訴字第三一二二號
　　公訴人　臺灣高雄地方法院檢察署檢察官
　　被　告　丙○○
右列被告因違反著作權法案件，經檢察官提起公訴（九十一年度偵字第一九二三四號
、九十一年度偵字第一九二三八），本院判決如左：
    主  文
丙○○以擅自以出租之方法侵害他人之著作財產權為常業，處有期徒刑壹年貳月。緩
刑參年。
扣案之盜版「霹靂兵燹」影音光碟片捌片、「霹靂異數之龍圖霸業」影音光碟片參拾
片、「忘了我是誰」影音光碟片貳片及「時光機器」影音光碟片貳片，均沒收之。
    事  實
一、丙○○高雄縣鳳山市○○路一０九號「新賞家影視中心」負責人，以出租影音光
    碟片為業，詎其明知「霹靂兵燹」第九集至第十二集及「霹靂異數之龍圖霸業」
    第一集至第三十集，均係中龍科技股份有限公司（下稱「中龍公司」）享有著作
    財產權之視聽著作；「忘了我是誰」及「時光機器」等影片，則係巨圖科技股份
    有限公司（下稱「巨圖公司」）享有著作財產權之視聽著作，竟意圖出租營利，
    自民國九十年初起至九十一年八月初止，陸續在高雄縣鳳山市青年夜市內，向一
    名不詳姓名年籍之成年男子購買未經中龍公司及巨圖公司同意或授權，而擅自重
    製侵害著作財產權之前揭盜版影音光碟片，隨即自購買之日起（起訴誤載為九十
    一年七月間起），陸續以每片影音光碟片新臺幣（下同）五十元之價格，在上址
    出租予不特定顧客牟利，而賴以維生，並以之為常業。嗣於九十一年八月十九日
    十八時五十分許，經警會同中龍公司及巨圖公司人員持搜索票前往上址當場查獲
    ，並扣得盜版之「霹靂兵燹」第九集至第十二集共八片、「霹靂異數之龍圖霸業
    」第一集至第三十集共三十片、「忘了我是誰」二片及「時光機器」二片。
二、案經中龍公司、巨圖公司分別訴由高雄縣警察局鳳山分局報告臺灣高雄地方法院
    檢察署檢察官偵查起訴。
    理  由
一、右揭犯罪事實，業據被告丙○○迭於警訊、偵查及本院審理時坦承不諱，核與告
    訴人中龍公司代理人乙○○、巨圖公司代理人甲○○分別於警訊中指訴之情節相
    符，而「霹靂兵燹」及「霹靂龍圖霸業」、「忘了我是誰」、「時光機器」等影
    音光碟片之視聽著作財產權，確分屬告訴人中龍公司及巨圖公司，亦有卷附之權
    利證件清冊可按，此外，復有盜版之「霹靂兵燹」第九集至第十二集共八片、「
    霹靂異數之龍圖霸業」第一集至第三十集共三十片、「忘了我是誰」二片及「時
    光機器」二片扣案可證，事證明確，被告犯行洵堪認定，應依法加以論科。
二、按刑法上所謂常業犯，係指反覆以同種類之行為目的之社會活動之職業性犯罪而
    言，亦即恃犯罪以維生，縱令同時兼操其他職業，仍無礙其為常業犯罪，非謂常
    業犯必須別無其他正當職業始克構成，最高法院八十二年度臺上字第二０七一號
    判例可資參照。本件被告同時所經營之出租影音光碟片事業，其中部分雖係合法
    經營，部分則係非法經營，惟其長期向他人購買擅自重製之盜版光碟後，以五十
    元之價格出租予不特定顧客營利，而反覆實施該社會活動，足見其確恃出租前揭
    盜版影音光碟維生。又按著作權法第八十七條各款，係原非著作權侵害，因有損
    害著作權人之利益，情節重大，乃擬制為侵害著作權，故原來即為侵害著作權之
    行為，不應適用著作權法第八十七條規定，而盜版物之出租，侵害著作權法第二
    十九條著作財產權人專有之出租權，本來即應適用第九十二條規定，不應適用同
  法第八十七條第二款規定，臺灣高等法院高雄分院九十年度上易字第二五號判決
    可資參酌，是核被告所為，係犯著作權法第九十四條之以犯同法第九十二條之以
    擅自以出租之方法侵害他人著作權為常業罪。又其以一出租行為，同時侵害上舉
    告訴人視聽著作權，觸犯構成要件相同之罪名，應依刑法第五十五條之規定，論
    以想像競合犯。爰審酌被告之犯罪動機、目的、手段，與生活狀況、品行、智識
    程度，漠視他人著作財產權及對社會善良風俗所生之危害，並長期侵害告訴人著
    作財產權，暨其犯後坦承犯行，態度尚稱良好等一切情狀，量處如主所示之刑，
    以資懲儆。末按，被告前未曾受有期徒刑以上刑之宣告，有臺灣高等法院被告全
    國前案紀錄表可按，其因一時失慮，偶罹刑典，經此偵審程序後，當知所警惕，
    信無再犯之虞，本院因認所宣告之刑以暫不執行為適當，併予宣告緩刑三年，以
    啟自新。扣案之盜版「霹靂兵燹」影音光碟片八片、「霹靂異數之龍圖霸業」影
    音光碟片三十片、「忘了我是誰」影音光碟片二片及「時光機器」影音光碟片二
    片，係被告所有供犯本罪所用之物，依刑法第三十八條第一項第二款規定，併予
    宣告沒收之。
據上論斷，應依刑事訴訟法第二百九十九條第一項前段，著作權法第九十四條、第九
十二條，刑法第十一條前段、第五十五條、第七十四條第一款、第三十八條第一項第
二款，判決如主文。
本案經檢察官陳永章到庭執行職務。
中      華      民      國    九十一    年     十一     月     二十     日
                                臺灣高雄地方法院刑事第五庭
                                  法  官    劉傑民
右為正本證明與原本無異。
如不服本判決，應於送達後十日內，向本院提出上訴狀。
                                  書記官    林秀珍
中      華      民      國    九十一    年     十一     月     二十     日
著作權法第九十四條
以犯第九十一條、第九十二條或第九十三條之罪為常業者，處一年以上七
年以下有期徒刑，得併科新台幣四十五萬元以下罰金。
著作權法第九十二條
擅自以公開口述、公開播送、公開上映、公開演出、公開展示、改作、編
輯或出租之方法侵害他人之著作財產權者，處三年以下有期徒刑，得併科
新台幣十五萬元以下罰金。
